臺灣高等法院臺南分院刑事判決　　　100年度交上訴字第265號
上　訴　人
即　被　告　林建鑫
上列上訴人因公共危險案件，不服臺灣臺南地方法院99年度交訴
字第155號中華民國100年1月31日第一審判決（起訴案號：臺灣
臺南地方法院檢察署99年度偵字第15794號），提起上訴，本院
判決如下：
    主  文
上訴駁回。
    理  由
一、按刑事訴訟法第350條、第361條、第362條、第367條規定，
    不服地方法院之第一審判決而上訴者，須提出上訴書狀，並
    應敘述具體理由，此為上訴必備之程式；如所提之書狀未敘
    述上訴理由，或僅曾以言詞陳述上訴理由者，均應於上訴期
    間屆滿後二十日內補提理由書於第一審法院。第一審法院經
    形式審查，認逾期未補提上訴理由者，應定期間先命補正；
    逾期未補正者，為上訴不合法律上之程式，應以裁定駁回。
    倘已提出上訴理由，但所提非屬具體理由者，則由第二審法
    院以上訴不合法律上之程式，判決駁回。所謂具體理由，係
    指須就不服之判決為具體之指摘而言，如僅泛稱原判決認事
    用法不當或採證違法、判決不公、量刑失之過重或輕縱，而
    未依上揭意旨指出具體事由，皆難謂係具體理由，而應認其
    上訴為不合法律上之程式，俾與第二審上訴制度旨在請求第
    二審法院撤銷、變更第一審不當或違法之判決，以實現個案
    救濟之立法目的相契合。
二、本件上訴意旨略以：被告林建鑫（原名林建言）對於犯罪事
    實認罪，且就車禍部分與被害人達成和解，亦有正當工作，
    就此事件，深感後悔，如果入獄服刑，工作不保，應予從輕
    量刑，給予易科罰金之機會等語。
三、原判決略以：
  (一)被告林建鑫（原名林建言）前於民國（下同）97年間因妨害
    自由等案件，經原審法院以97年度簡字第2206號刑事簡易判
    決判處有期徒刑3月、4月，並分別減刑為有期徒刑1月15日
    、2月，且定應執行刑為有期徒刑3月，如易科罰金，以新臺
    幣（下同）1千元折算1日確定，而於98年1月5日易科罰金執
    行完畢。詎其猶不知悔改，於99年8月25日晚上10時許，駕
    駛車牌號碼7987-ZP號自小客車，沿臺南市○○路由北向南
    方向行駛，於行經育德路502號前，本應注意汽車行駛時，
    駕駛人應注意車前狀況，隨時採取必要之安全措施，且在劃
    有分向限制線之路段，不得駛入來車之車道內，而依當時情
    形，又無不能注意之情事，竟疏於注意車前狀況，且貿然超
    越分向限制線超車並駛入來車車道，致與對向由陳鴻榮所騎
    乘車牌號碼830-DAC號之重型機車發生碰撞，致陳鴻榮人車
    倒地，並受有四肢多處擦傷、左側肩部扭傷等傷害（過失傷
    害部分未據告訴）。詎被告明知駕車肇事致陳鴻榮受傷，竟
    未對其採取必要之安全救護措施，亦未報告警察機關待警方
    前來為必要之處理，即逕自駕車離去。嗣經路人記下車號而
    為警循線查獲等情，業經被告於原審審理時坦承不諱，核與
    被害人陳鴻榮於警偵訊中指訴之情節相符，並有道路交通事
    故現場圖、道路交通事故調查報告表(一)、(二)、郭綜合醫院診
    斷證明書、現場及車輛照片28幀等件在卷可稽，堪認被告自
    白確與事實相符，應可採信。從而，本件事證明確，被告犯
    行洵堪認定。
  (二)原審以被告所為，係犯刑法第185條之4之駕駛動力交通工具
    肇事致人受傷而逃逸罪。又被告前因妨害自由等案件，經原
    審法院以97年度簡字第2206號刑事簡易判決判處有期徒刑3
    月、4月，並分別減刑為有期徒刑1月15日、2月，且定應執
    行刑為有期徒刑3月，如易科罰金，以1千元折算1日確定，
    而於98年1月5日易科罰金執行完畢一情，有臺灣臺南地方法
    院檢察署刑案資料查註紀錄表及臺灣高等法院被告前案紀錄
    表各1份在卷可按，其於有期徒刑執行完畢後5年以內故意再
    犯本件肇事逃逸之有期徒刑以上之罪，為累犯，應依刑法第
    47條第1項規定加重其刑。並審酌被告肇事致人受傷後，隨
    即離開現場，並未停留在現場協助處理傷患，罔顧被害者之
    生命安全，惡性非輕，及被告之品行、生活狀況、智識程度
    （高中肄業）及犯後已與被害人陳鴻榮達成和解，有和解書
    1份在卷可稽（偵卷第12頁），及被告犯後坦承犯行，態度
    尚佳等一切情狀，量處有期徒刑7月等語。
四、經查：
  (一)原審認被告自白駕駛動力交通工具肇事致人受傷而逃逸之犯
    行，依上開補強證據，堪認罪證明確，因而適用簡式審判程
    序，並詳述其所憑證據、認定理由及量刑依據，適用刑法第
    185條之4、第47條第1項等規定，從形式上觀察，原判決並
    無認定事實錯誤、量刑瑕疵或違背法令之情形。
  (二)被告雖以前詞指摘原判決量刑過重，應予易科罰金之機會云
    云；惟查：按量刑之輕重，係屬事實審法院得依職權自由裁
    量之事項，苟以被告之責任為基礎，並已斟酌刑法第57條各
    款所列情狀而為刑之量定，復未逾越法定刑度，不容任意指
    為違法（最高法院96年臺上字第7018號判決意旨參照）。原
    判決業於理由欄中詳載其量刑之依據，並審酌刑法第57條各
    款規定之上開量刑情狀（包括被告所稱之坦承犯行，犯後態
    度良好，已與被害人陳鴻榮達成和解等科刑審酌事項），暨
    斟酌刑法第185條之4駕駛動力交通工具肇事，致人受傷而逃
    逸罪所設之法定刑為「6月以上5年以下有期徒刑」，及被告
    前因妨害自由等案件，應執行刑為有期徒刑3月，於98年1月
    5日易科罰金執行完畢，已如上述，應依刑法第47條第1項累
    犯之規定加重其刑，是就被告所犯前揭肇事逃逸罪量處有期
    徒刑7月，核屬適法妥當，並無量刑過重而違反比例原則之
    情事。
  (三)從而，被告以前揭情詞指摘原判決未斟酌被告坦承犯行，深
    知悔悟，且與被害人達成和解，量刑過重，未予易科罰金之
    機會云云，泛稱原判決量刑過重，而未依上揭意旨指出具體
    事由，難謂係具體理由。
五、綜上所述，原審就被告所犯刑法第185條之4駕駛動力交通工
    具肇事，致人受傷而逃逸罪，量處上開之刑，已詳述其所憑
    證據、認定理由及量刑依據，原審就採證認事、適用法律及
    刑罰裁量職權之行使，並無違誤，亦未逾越法律所規定之範
    圍或濫用權限之情形。是則，本件被告上訴意旨指摘泛稱原
    判決量刑不當，不能認為已經依據卷內訴訟資料具體指摘或
    表明第一審判決有何量刑足以影響判決本旨之不當或違法，
    自難謂係具體理由。揆諸首揭說明，本件上訴既無具體理由
    ，顯然違背法律上之程式，自應以判決駁回，並不經言詞辯
    論為之。
六、據上論斷，應依刑事訴訟法第367條前段、第372條，判決如
    主文。
中    華    民    國   100    年    3     月    14    日
                  刑事第三庭    審判長法  官  陳義仲
                                      法  官  楊清安
                                      法  官  張季芬
以上正本證明與原本無異。
如不服本判決應於收受送達後10日內向本院提出上訴書狀，其未
敘述上訴理由者，並得於提起上訴後10日內向本院補提理由書（
均須按他造當事人之人數附繕本）「切勿逕送上級法院」。
                                      書記官  廖文靜
中    華    民    國   100    年    3     月    14    日